臺灣雲林地方法院刑事判決　　　　　　　　　　　　　　九十一年度訴字第六二號
　　公　訴　人　臺灣雲林地方法院檢察署檢察官
　　被　　　告　甲○○
右列被告因違反毒品危害防制條例案件，經檢察官提起公訴（九十年度毒偵字第一四
○八號），本院判決如左：
    主  文
甲○○連續施用第壹級毒品，處有期徒刑捌月；扣案之第壹級毒品海洛因壹小包（驗
餘淨重零點零陸公克，包裝重零點貳柒公克）、殘留海洛因成分之注射針筒壹支（已
拆封者）及殘渣袋壹只均沒收銷燬之；注射針筒參支（未拆封者）均沒收。又施用第
貳級毒品，處有期徒刑伍月；扣案之第貳級毒品安非他命壹小包（驗餘淨重零點零參
肆柒公克）及殘留安非他命成分之吸食器壹支均沒收銷燬之。應執行有期徒刑壹年；
扣案之第壹級毒品海洛因壹小包（驗餘淨重零點零陸公克，包裝重零點貳柒公克）、
第貳級毒品安非他命壹小包（驗餘淨重零點零參肆柒公克）、殘留海洛因成分之注射
針筒壹支（已拆封者）、殘渣袋壹只及殘留安非他命成分之吸食器壹支均沒收銷燬之
；注射針筒參支（未拆封者）均沒收。
    事  實
一、甲○○前於民國九十年一月間，因施用第一級毒品案件，經依本院以九十年度毒
    聲字第三一號裁定送觀察、勒戒後，認無繼續施用毒品之傾向，由臺灣雲林地方
    法院檢察署檢察官於九十年六月八日以九十年度毒偵緝字第六三號不起訴處分確
    定。詎甲○○竟仍不知悔改，復基於施用第一級毒品之概括犯意，於九十年十月
    一日下午五、六時許，及同年月七日中午一時許止，連續在雲林縣崙背鄉南陽村
    東昌二巷一八號住處，以將第一級毒品海洛因用針筒摻水注射之方式，施用第一
    級毒品海洛因二次；又基於施用第二級毒品之犯意，於九十年十月七日中午一時
    許，在上開住處，以將第二級毒品安非他命置於玻璃球吸食器內，燒烤吸食之方
    式，施用第二級毒品安非他命一次。嗣於九十年十月七日晚間九時許，在雲林縣
    崙背鄉○○村○○路停車場內為警查獲，並扣得海洛因一小包（驗餘淨重○．○
    六公克，包裝重○．二七公克）、安非他命一小包（淨重○．○四二四公克，取
    樣○．○○七七公克已鑑析用罄，餘○．○三四七公克）、殘留海洛因成分之注
    射針筒一支（已拆封）及殘渣袋一只、殘留甲基安非他命成分之吸食器一支及未
    拆封之針筒三支等物。且經依本院以九十年度毒聲字第一一二五號裁定送觀察、
    勒戒後，認有繼續施用毒品傾向，復經本院以九十年度毒聲字第一二五九號裁定
    令入戒治處所施以強制戒治。
二、案經雲林縣警察局西螺分局報請臺灣雲林地方法院檢察署檢察官偵查起訴。
    理  由
一、右揭事實，業據被告甲○○於本院審理時坦白承認，復有白色粉末及顆粒各一小
    包、注射針筒四支、吸食器一支及殘渣袋一只扣案可資佐證，而該等扣案物經分
    別送請法務部調查局及憲兵司令部刑事鑑識中心鑑驗結果，確認白色粉末含有第
    一級第六項毒品海洛因成分（淨重○．○六公克，包裝重○．二七公克），殘渣
    袋一個內有海洛因殘留，量微無法秤重；顆粒中含有甲基安非他命成分（毛重○
    ．二五五八克，淨重○．○四二四克，取樣○．○○七七克已鑑析用罄，餘○．
    ○三四七克），吸食器中殘留有甲基安非他命成分，注射針筒殘留有海洛因成分
    ，分別有法務部調查局九十年十一月十四日（九○）陸（一）字第九○一八九二
    五二號鑑定通知書、憲兵司令部刑事鑑識中心九十年十一月十五日（九○）綱得
    字第一五一四○號及九十年十一月二十三日（九○）綱得字第一五三七四號鑑驗
    通知書各一紙附卷可稽，且被告於九十年十月七日為警查獲時所採尿液，經送雲
    林縣衛生局及憲兵司令部刑事鑑識中心檢驗結果，亦呈嗎啡及甲基安非他命陽性
    反應，有查獲煙毒麻管嫌犯尿液送驗真實姓名對照表、雲林縣衛生局煙毒尿液檢
    驗成績書、憲兵司令部刑事鑑識中心九十年十二月三十一日（九○）綱得字第一
    七四三○號鑑驗通知書各一紙附卷足參，足徵被告之自白與事實相符而可採信；
    又被告前因施用第一級毒品案件，經本院裁定送觀察、勒戒後，認無繼續施用毒
    品之傾向，業經臺灣雲林地方法院檢察署檢察官於九十年六月八日以九十年度毒
    偵緝字第六三號為不起訴處分確定，有該不起訴處分書一份在卷足憑，被告於不
    起訴處分後五年內再犯本件施用毒品之罪，並經觀察、勒戒後，認定有繼續施用
    毒品傾向，亦有臺灣雲林看守所附設勒戒所九十年十月三十一日雲所境總字第一
    三三○號函送之評估標準紀錄表及證明書附卷可參，從而，其二犯施用毒品，並
    有繼續施用毒品傾向，事證明確，被告犯行洵堪認定。
二、查海洛因、安非他命分別係毒品危害防制條例第二條第二項第一款、第二款所規
    定之第一級毒品及第二級毒品，不得非法持有、施用。核被告所為，係犯毒品危
    害防制條例第十條第一項之施用第一級毒品罪及同條第二項之施用第二級毒品罪
    。其持有毒品進而施用，則其持有之低度行為為施用之高度行為所吸收，不另論
    罪。再被告先後二次施用第一級毒品之行為，時間緊接，犯罪構成要件相同，顯
    係基於概括犯意反覆為之，應依連續犯之規定，論以一罪，並依法加重其刑。被
    告所犯上開二罪間，犯意各別，行為互殊，犯罪構成要件不同，應分論併罰。爰
    審酌被告僅有施用毒品前科，並無其他犯罪前科，惟曾經觀察、勒戒後，認無繼
    續施用毒品之傾向，而由檢察官為不起訴處分，仍不知悔改，猶再度施用毒品不
    輟，及其施用毒品之次數、犯罪之動機、目的、手段、所生之危害與犯罪後坦承
    犯行，態度良好等一切情狀，分別量處如主文所示之刑，並定其應執行刑。
三、扣案之注射針筒一支（已拆封者）及殘渣袋一只，均殘留有海洛因成分；另吸食
    器一支亦殘留有甲基安非他命成分，因客觀上海洛因及甲基安非他命無從與該等
    扣案物析分，應與另扣案之第一級毒品海洛因一小包（驗餘淨重○．○六公，包
    裝重○．二七公克）、第二級毒品安非他命（毛重○．二五五八克，淨重○．○
    四二四克，取樣○．○○七七克已鑑析用罄，餘○．○三四七克），併依毒品危
    害防制條例第十八條第一項前段之規定沒收銷燬之。另扣案之注射針筒三支（未
    拆封者），為被告所有供注射毒品海洛因之用，業據被告供明在卷，爰依刑法第
    三十八條第一項第二款諭知沒收。至扣案之空夾鍊袋一批（六十枚）及填裝器一
    支，並非被告所有，亦經被告供明在卷，又非違禁物，爰不另為沒收之諭知，附
    此敘明。
據上論斷，應依刑事訴訟法第二百九十九條第一項前段，毒品危害防制條例第十條第
一項、第二項、第十八條第一項前段，刑法第十一條前段、第五十六條、第五十一條
第五款、第三十八條第一項第二款，判決如主文。
本案經檢察官謝奇孟到庭執行職務。
中      華      民      國      九十一      年    二    月    二十七    日
                                        臺灣雲林地方法院刑事第一庭
                                            法  官  廖  國  勝
右正本證明與原本無異。
如不服本判決，應於判決送達後十日內向本院提出上訴狀( 應附繕本 )。
                                            書記官  顏  錦  清
中      華      民      國      九十一      年    二    月    二十七    日
本案論罪科刑法條全文：
毒品危害防制條例第十條：
施用第一級毒品者，處六月以上五年以下有期徒刑。
施用第二級毒品者，處三年以下有期徒刑。
